【裁判字號】    95,簡上,334
【裁判日期】    970725
【裁判案由】    損害賠償
【裁判全文】
臺灣臺中地方法院民事判決             95年度簡上字第334號
上  訴  人  丙○○
訴訟代理人  陳惠玲律師
複代理人    戊○○
被上訴人    丁○○
訴訟代理人  王世勳律師
上當事人間請求損害賠償事件，上訴人對於中華民國95年11月13
日本院臺中簡易庭95年度中簡字第2245號第一審判決提起上訴，
本院於民國97年6月27日言詞辯論終結，判決如下：
    主    文
上訴駁回。
第二審訴訟費用新臺幣肆仟捌佰元由上訴人負擔。
    事實及理由
甲、程序方面：
    按訴之變更或追加，非經他造同意不得為之，民事訴法第44
    6 條第1 項、第255 條第1 項第3 款定有明文。查本件被上
    訴人於原審係依契約關係請求上訴人給付新台幣（下同）29
    7,597 元，於本院審理中追加依不當得利之法律關係請求，
    業經上訴人同意（見本院民國96年5 月3 日準備程序筆錄）
    ，揆諸前揭說明，自應准許，合先敘明。
乙、審體方面：
一、被上訴人起訴主張：
  (一)緣伊與上訴人及訴外人乙○○、甲○○4 人係嶺東商專國貿
    科之同學，於93年5 月間，共同投資「第十期重劃區開發案
    」之坐落台中市○○區○○段第254 、255 地號土地（下稱
    系爭土地），由渠等4 人共同以乙○○之名義投資12,401,7
    31元，於93年5 月11日向臺中市政府公開標購上開抵費地，
    亦即由4 人分別各實際出資950,000 元，總共3,800,000 元
    ，餘款則以乙○○之名義向第七商業銀行崇德分行貸借（因
    乙○○任職於中國信託商業銀行，擔任襄理職務，較容易能
    如期貸得款項），嗣並委託「二十一世紀不動產公司臺中十
    期加盟店中城房屋仲介有限公司」（下稱「二十一世紀中城
    公司」）代為銷售，渠等4 人又於93年6 月7 日共同補簽訂
    協議書為憑（下稱系爭協議書）。至93年7 月中旬，「二十
    一世紀中城公司」表示已經找到買主柏凱建設股份有限公司
    ，渠等4 人亦同意以14,400,000元之價格出售，並於93年7
    月16日簽訂不動產買賣契約書，該買主柏凱建設股份有限公
    司即依約按期繳納購買前開土地價金予名義上之出賣人乙○○（尾款在93年9 月18日交付8,700,000 元完畢，並且塗銷
    乙○○以本案土地向前述銀行抵押貸款之債務），乙○○於
    取得買賣價金後，亦依約將各共同投資人應分得之款項交付
    之。其後，於93年8 月10日，該買主至「二十一世紀中城公
    司」欲交付價款1,920,000 元（下稱系爭價金）予名義上出
    賣人乙○○，詎料，上訴人竟出面向該買主謊稱「乙○○有
    事無法前來收受尾款，由其代為受領」，同時要求該買主開
    立2 張不要填寫受款人，發票人均為王順民、付款人均為臺
    灣土地銀行北屯分行、發票日均為93年8 月16日、票號分別
    為EP0000000 、EP0000000 號、第000000000 帳號支票存款
    帳戶、面額分別為216,000 元及1,704,000 元之支票各1 紙
    ，作為給付價款之方式。上訴人取得前揭2 張支票後，將面
    額216,000 元之支票交付予「二十一世紀中城公司」，作為
    仲介之佣金，另紙面額1,704,000 元之支票則存入上訴人設
    於台中商業銀行軍功分行第000 000000000 帳號之活期儲蓄
    存款帳戶內。旋被上訴人及乙○○、甲○○等人得知上情後
    ，勃然大怒，上訴人為安撫被上訴人、乙○○、甲○○等人
    ，一再虛與委蛇，表示迨支票兌現後，會將各共同投資人應
    分得之款項交付之。然上開支票提示兌現後，上訴人竟未將
    被上訴人應分得之297,597 元（即於本院93年度自字第140
    號94年4 月27日審理時雙方所同意，上訴人於94年2 月2 日
    提出之刑事陳報狀所附本件土地買賣支出分配明細表中所列
    本案土地出售價格減去標進價格及其他成本，其利潤總計1,
    671,407 元，除以4 等於每人應分得之利潤為417,851 元（
    小數點以下捨棄），再減去上訴人代操酬勞之計算主張2 成
    佣金為土地售出價減去標進價差額5 分之1 後，被上訴人應
    分得之利潤為297,597 元）之利潤交付之。因被上訴人查覺
    上情，經向乙○○、甲○○追問，始知乙○○、甲○○業已
    於93年8 月間與上訴人會算，早已取得該價金部分應分得之
    款項，被上訴人再向上訴人追索，上訴人竟表示業已花用殆
    盡，無款可還，迭經催索均恝置不理。爰依契約及不當得利
    之法律關係，請求上訴人給付297,597 元之判決。
  (二)對上訴人抗辯之陳述：
  1.依臺灣高等法院臺中分院94年度上易字第1042號刑事案件卷
    宗，上訴人於刑事案件中多次自承其於93年8 月20日匯款給
    乙○○之款項為301,000 元，另外乙○○之第七商業銀行崇
    德分行戶頭內尚有餘款67,652元、及在93年9 月22日交付現
    金給甲○○之款項380,000 元，係屬乙○○、甲○○所取得
    第3 期部分應分得之款項; 證人乙○○、甲○○亦是相同之
    陳述，例如:
    上訴人於本院93年度自字第140 號刑事案件93年10月26日
      審理時，自承不爭執之事項為「被告丙○○承認有與乙○○、甲○○、丁○○共同出資標買及出售本案土地，會算
      後乙○○、甲○○應分得之款項都已交付」。
    證人乙○○於本院93年度自字第140 號刑事案件94年3 月
      23日審理時，到庭具結證稱如下：「（問：被告是否於九
      十三年八月二十日有匯三十萬一千元到你中國信託商業銀
      行之帳戶？）是的，那是我們購買本件土地之盈餘分配款
      ，但是還要加上起先存在我這邊花費剩餘的六萬元，但因
      為有些款項是由我先代墊，結算時沒有精算，所以我跟他
      們每一人分配的盈餘不一樣，我大概是少了約六千元的代
      墊款。」。
    證人甲○○於本院93年度自字第140 號刑事案件94年3 月
      23日審理時，到庭具結證稱如下：「（問：何時收到購買
      本案土地被告給你的盈餘及金額？）時間約在九十三年九
      月間，被告在他的公司拿現金三十六萬元左右給我。」
    本院93年度自字第140 號侵占案件94年4 月27日審判筆錄
      ，證人乙○○證稱：「（問：甲○○有無託你拿來他收取
      分配盈餘之日期及金額之證明？）有的，庭呈甲○○之存
      摺影本附卷，在93年9 月22日被告給付給他的金額380,00
      0 元... 」、丙○○陳稱：「（問：你是否在93年9 月22
      日給付給甲○○購買本件土地出售之盈餘380,000 元？）
      是的，我記得有這件事情沒有錯，是我將現金交付給甲○○，由他存進去的。」。
    乙○○於本院93年度自字第140 號侵占案件93年12月8 日
      審理證稱「... 應該只有67,652元，因為被告給付給我的
      尾款當中已經扣除該部分，所以這也應該包括在我的利潤
      範圍內，所以我的實際總利潤大概是368,652 元才對。」
      但是，上訴人於本件原審及本院卻又改稱：「上開其給付
      乙○○、甲○○之款項係被告丙○○『先行墊支』之款項
      ，並不是尾款部分應分得之款項」云云，實已違反「禁反
      言」之誠信原則，且其心態如何，實已不言可喻。
  2.再者，被上訴人於本件所請求者係柏凱建設股份有限公司於
    93年8 月10日交付第3 期款1,920,000 元買賣價金中應分得
    之款項；詎料，上訴人於本件原審95年7 月24日庭呈「答辯
    狀」竟張冠李戴、指鹿為馬謊稱「原告於本件所請求者係買
    主在93年9 月18日交付第4 期尾款應分得之款項... 而被告
    於93年8 月20日即有匯三十萬一千元至乙○○帳戶... 可證
    被告係『先行墊支』予乙○○」云云，意圖矇騙法院，實屬
    不該。
  3.又依據民事訴訟法第279 條第1 項之規定，上訴人既就『應
    交付原告297,597 元之利潤』之事實，於審判中自認 (見原
    審95年10月23日言詞辯論筆錄，當時被上訴人即原告丁○○
    不想再花費勞力、時間、費用打官司，所以同意丙○○自認
    之事實，甚至連利息均予以捨棄，無奈丙○○竟又對自認之
    事實提起上訴，其心態如何，實已不言可喻)， 則兩造及法
    院均應受上訴人即被告丙○○自認之拘束，應無疑義。
  4.再觀諸原審95年10月23日言詞辯論筆錄，上訴人係陳稱『對
    於本件我要交付原告297,597 元不爭執，但我要主張抵銷』
    ，顯然業已積極的表示承認，並非僅有消極的不表示意見而
    已。則被上訴人自得爰引上訴人自認之事實，請求上訴人給
    付297,597 元。
二、上訴人則以：
  (一)本院93年度自字第140 號刑事案件94年2 月2 日刑事陳報狀
    所附本件買賣支出分配明細表，該附表係因雙方對於代操酬
    勞金額認定不一，遂將各種主張一一羅列，並持向刑事庭法
    官表示該刑事侵占案件純屬民事債務金額計算之糾紛，上訴
    人並無侵占罪嫌等，此由該附表有三種金額計算方式，而非
    一種，即可得悉。被上訴人斷章取義、穿鑿附會，認為上訴
    人應按照該明細表主張二支付款項云云，實不足採。
  (二)上訴人持有之1,704,000 元，扣除上訴人自己之利潤426,00
    0 元、上訴人應得之代操酬勞824,035 元，並給付乙○○
    301 ,000 元 、給付甲○○380,000 ，並無剩餘：
  1.被上訴人主張1,704,000 元為出售系爭土地之利潤，依此主
    張，兩造及乙○○、吳強4 人平均出資應得之利潤為426,00
    0 元 (1,704,0000/4) ，上訴人自得領取系爭利潤。
  2.上訴人之代操酬勞，依兩造及乙○○、甲○○4 人合意，為
    買進價格百分之2 (12,401,731*0.02)及出售價格百分之4(1
    4,400,000*0.04)，依此計算，代操酬勞824,035元:
     代客投標與出售此一行業，重在對市場行情之了解。為
       決定投標價格，與出售價格，往往耗費無數精力與時間
       ，去蒐集資料、現場察看、研判市場、比較分析，諸多
       繁複且細瑣之事前準備工作，才能使委託人以最低之價
       格得標，以最高之價格出售，使委託人獲取最大之利益
       ，而受託人即上訴人，方能分霑其利益。
     本件景美段254 地號、255 地號之投標案中，上訴人依
       其專業分析，提供投標價格，其獲取報酬之條件為「工
       作完成」亦即「得標」，在法律上稱為承攬，民法第490
       條第1 項: 「稱承攬者，謂當事人約定，一方為他方完
       成一定之工作，他方俟工作完成，給付報酬之契約。」
       被上訴人等標取景美段254 地號、255 地號土地後，自
       應分別給付上訴人承攬報酬，且依當時情形，上訴人既
       以代客操作為業，該當民法第491 條第1 項規定「如依
       情形，非受報酬即不為完成其工作者，視為允與報酬。
       」上訴人一開始即向被上訴人等人表明代操酬勞之計算
       ，被上訴人當時既未為反對之表示，並積極參與投資，
       自應遵守約定，依上訴人表示之買2 賣4 之報酬為給付
       ，或依民法第490 條第2 項：「未定報酬額者，按照價
       目表所定給付之；無價目表者，按照習慣給付。」由被
       上訴人依上訴人對於其他客戶之報酬來訂之，或依一般
       代標代操行業習慣訂之，換言之，被上訴人應給付上訴
       人報酬，而非被上訴人自稱之「紅包」而已。
     況且，被上訴人、乙○○、甲○○3 人對於代操費用計
       算方式，投標前均已知悉，卻均未反對。
     如按照投標前合意的代操費用計算方式（即買進價格之
       百分之2 加上出售價格百分之4） 本件土地標進價格為
       12,401,731元，出售價格為14,400,000元，買進價格百
       分之2 及出售價格百分之4 ，總計為824,035 元。
  3.上訴人已經支付乙○○30萬1000元、給付甲○○380,000 元
    :
     上訴人已經匯給證人乙○○301,000 元，業經證人乙○○於本院96年4 月17日證述在案。
     上訴人給付甲○○380,000 元，為被上訴人於原審95年6
       月5 日所不爭執，並有被上訴人所提證據可稽。
  4.綜上，上訴人持有之1,704,000 元，扣除上訴人自己之利潤
    426,000 元、上訴人應得之代操酬勞824,035 元，並給付乙○○301,000 元、給付甲○○380,000 元，並無剩餘。
  (三)上訴人並未於原審自認被上訴人之利潤為297,597 元，僅因
    訴訟代理人未到庭，不解「不爭執」涵義，對於法官所言「
    297,597 元不爭執」等詞未表示意見而已:
  1.上訴人於第一審95年10月23日言詞辯論時，因訴訟代理人因
    故未到庭，由不諳民事訴訟程序之上訴人到庭，因不解「不
    爭執」之法律意義與效果，於原審法院積極調解下，對於法
    官所言「297,597 元不爭執」等詞未表示意見而已。
  2.復依據最高法院92年台上字第959 號判決要旨：「按民事訴
    訟法第二百八十條第一項所規定之『視同自認』，係指當事
    人對於他造主張之事實，於言詞辯論時，消極的不表示意見
    ，法律擬制其為自認而言，此與同法第279 條第1 項所規定
    之自認，必須當事人對於他造主張之事實，積極的表示承認
    之情形有別，兩者在法律上之效果亦不相同。前者本無自認
    行為，不生撤銷自認之問題，依同法第196 條規定，應許當
    事人於言詞辯論終結前，隨時為追復爭執之陳述，此項追復
    依同法第447 條第2 項規定，至第二審程序，仍得為之。」
  3.基此，原審上訴人對於「297,597 元」雖未表示意見，但已
    於第二審追復主張上訴人持有之1,704,000 元，扣除上訴人
    自己之利潤426,000 元、上訴人應得之代操酬勞824, 035元
    ，並給付乙○○301,000 元、給付甲○○380,000 元，並無
    剩餘可分配予被上訴人等語，復依據前開最高法院見解，上
    訴人應毋庸主張撤銷或依據民事訴訟法第279 條第3 項證明
    與事實不符或取得他造同意。
  (四)綜上，被上訴人、乙○○、甲○○就關於自身利益部分，所
    述不實在。上訴人之代操費用，與標進價格、貸款利息、代
    書費、仲介費一樣，屬於系爭土地投資案之成本，如上訴人
    之代操費用高，成本即高，被上訴人、乙○○、吳強之獲利
    自然縮減，因此，就關於上訴人之代操費用，被上訴人、乙○○、吳強因事涉自身利益，所述不盡確實。被上訴人、乙○○、吳強等人，確實於系爭土地投標之前，與上訴人約定
    代操費用為「買進價格之百分之2 ，出售價格百分之4 」，
    嗣後翻悔不欲給付，並聯合要脅降低金額，甚至毆打上訴人
    ，對上訴人提起刑事侵占案件恫赫，實則，上訴人就所收取
    之1,704,000 元，支付相關費用及乙○○、甲○○，已無剩
    餘可配予被上訴人，被上訴人向上訴人要求給付伊之利潤，
    顯然無理由等語，資為抗辯。
三、原審對於被上訴人之請求，判決被上訴人全部勝訴，上訴人
    提起上訴，聲明：(一)原判決廢棄。(二)被上訴人在第一審之訴
    駁回。被上訴人則聲明：駁回上訴。
四、兩造不爭執之事項：
  (一)兩造及訴外人乙○○、甲○○，共同以訴外人乙○○之名義
    投資12,401,731元（各實際出資950,000 元，餘款以訴外人
    乙○○之名義向第七商業銀行崇德分行貸借），於93年5 月
    11日向臺中市政府公開標購系爭土地，嗣並委託「二十一世
    紀中城公司」代為銷售，嗣於93年7 月16日以14,400,000元
    之價格售與柏凱建設股份有限公司，該買主柏凱建設股份有
    限公司即依約按期繳納購買前開土地價金予名義上之出賣人
    乙○○（尾款在93年9 月18日交付8,700,000 元完畢，並且
    塗銷乙○○以本案土地向前述銀行抵押貸款之債務），乙○○於取得除系爭價金以外之其餘買賣價金後，亦依約將各共
    同投資人應分得之款項交付之。
  (二)93年8 月10日，該買主柏凱建設股份有限公司至「二十一世
    紀中城公司」交付面額合計1,920,000 元之價金支票（發票
    人均為王順民、付款人均為臺灣土地銀行北屯分行、發票日
    均為93年8 月16日、票號分別為EP0000000 、EP0000000 號
    、第000000000 帳號支票存款帳戶、面額分別為21 6,000元
    及1,704,000 元之支票各1 紙），由上訴人代為受領，被上
    訴人取得前揭2 張支票後，將面額216,000 元之支票交付予
    「二十一世紀中城公司」，作為仲介之佣金，另紙面額1,70
    4,000 元之支票則存入其設於台中商業銀行軍功分行第000
    000000000 帳號之活期儲蓄存款帳戶內。
  (三)嗣後，上訴人將上開1,704,000 元，交付乙○○301,000 元
    （乙○○扣除其名義之第七商業銀行崇德分行帳戶內剩餘款
    79,000元）、交付甲○○380,000 元。
五、被上訴人主張兩造及乙○○、甲○○間，有共同出資購買系
    爭土地之契約關係，且有轉售賺取利潤平分之協議，而本於
    該協議，上訴人應將其所取得之系爭價金扣除費用後，交付
    被上訴人應分得之利潤297,597 元等情，惟為上訴人所否認
    ，並以上揭情詞置辯。經查：
  (一)系爭土地係兩造與乙○○、甲○○4 人合資購買，約定轉售
    圖利，並登記於乙○○名下，4 人於93年6 月7 日簽訂系爭
    協議書等情，為兩造所不爭執，則其4 人間應屬合資之無名
    契約關係。
  (二)被上訴人主張系爭土地之買受人柏凱建設股份有限公司於93
    年8 月10日至「二十一世紀中城公司」交付面額合計1,920,
    000 元之價金支票，由上訴人代為受領，上訴人取得前揭2
    張支票後，將面額216,000 元之支票交付予「二十一世紀中
    城公司」，作為仲介之佣金，另紙面額1,704,000 元之支票
    則存入其設於台中商業銀行軍功分行第000000000000帳號之
    活期儲蓄存款帳戶內，嗣交付乙○○301,000 元（乙○○扣
    除其名義之第七商業銀行崇德分行帳戶內剩餘款79,000元）
    、交付甲○○380,000 元，且扣除上訴人之代操酬勞後，被
    上訴人應分配之利潤為297,597 元等事實，有本院93年度自
    字第140 號刑事判決、台灣高等法院台中分院94年度上易字
    第1042號判事判決、上訴人於94年2 月2 日提出之刑事陳報
    狀所附代操酬勞計算明細表可證，復經本院調取上開刑事案
    件卷宗核閱明白，被上訴人於原審亦自認就其持有之價金1,
    704,000 元，扣除上訴人之代操酬後，被上訴人應分得297,
    597 元無訛，堪信為真實。
  (三)上訴人雖於本院否認被上訴人就系爭價金應分得之利潤為29
    7, 597元云云。然此項自認之撤銷，依民事訴訟法第279 條
    第3 項規定，以自認人能證明與事實不符或經他造同意者，
    始得為之。故上訴人撤銷其自認，自應就其自認與事實不符
    ，負舉證之。本件上訴人抗辯被上訴人就系爭價金之應分配
    款非係297,597 元，無非係以系爭價金支付仲介佣金後之1,
    704,000 元，應再扣除上訴人自己之利潤426,000 元、上訴
    人應得之代操酬勞824,035 元，且於給付乙○○301,000 元
    、給付甲○○380,000 元後，已無剩餘云云，並聲請訊問證
    人張莉卿。然查，證人乙○○於原審證稱：「曾協議發紅包
    給被告，後來有再協議給被告五分之一的報酬，後來我拿到
    36萬多元的利潤。」等語（見原審卷第139 頁），且上訴人
    於原審所稱扣除代操酬勞之計算主張2 成佣金為土地售出價
    減去標進價差額5 分之1 ，與乙○○所述相同，亦有上訴人
    於94年2 月2 日在上開刑事案件所提出之本件土地買賣支出
    分配明細表在卷可稽，依其所列本案土地出售價格減去標進
    價格及其他成本，其利潤總計1,671,407 元，除以4 等於每
    人應分得之利潤為417,851 元（小數點以下捨棄），再減去
    上訴人代操酬勞之計算主張2 成佣金為土地售出價減去標進
    價差額5 分之1 後，被上訴人應分得之利潤為297,597 元，
    復參諸上訴人於本院自認被上訴人應分得297,597 元，則上
    訴人既不能證明其原先之自認與事實不符，且係出於錯誤，
    自不能採信其所稱系爭價金支付仲介佣金，再扣除上訴人自
    己之利潤426,000 元、上訴人應得之代操酬勞824,035 元，
    並給付乙○○301,000 元、給付甲○○380,000 元，並無剩
    餘金額可分配予被上訴人云云。至證人張莉卿固可證稱93年
    5 月11日曾與上訴人一同前往被上訴人事務所，聽聞被上訴
    人承諾依據買進價格百分之2 及出售價格百分之4 ，作為上
    訴人之代操酬勞之情屬實，然此既係在93年6 月7 日協議書
    簽訂之前，且張莉卿並非見聞兩造與乙○○、甲○○4 人所
    為系爭協議成立之人，是上訴人此部分聲請訊問張莉卿，本
    院認無必要，附此敘明。
  (四)按當事人互相表示意思一致者，無論其為明示或默示，契約
    即為成立，民法第153 條第1 項定有明文。被上訴人主張上
    訴人既取得系爭價金，依約應將伊就系爭價金應分配之利潤
    297,597 元，交付予伊等情，業據證人乙○○於本院到庭證
    稱：「（問：系爭第三期款的支票，為何由上訴人兌現？）
    應該是第二次款，簽約時有付訂金，之後第一次的價金是在
    九十三年七月三十日，由（柏凱）建設公司所委託的代書交
    付支票一九０萬元，由我匯入第七商銀我的帳戶，再分配給
    其餘投資人。我是依據平均分配的原則，把一九０萬分成四
    份。…」「當初丙○○有打電話給我，說他要去領票，領完
    後，會依照每個人應分配的4 分之1 來作分配。事後有無分
    配，我不過問。印象中，協議書並未記載由我入帳分配。照
    理說應由我去領去分配，但當天最後交付尾款時，由丙○○
    領取，他再以電話告知我，我沒有什麼意見。」「（問：就
    丁○○應分得之部分，有何意見？）我沒有意見。以合理性
    看，應該是請丙○○交給丁○○。」等語，可見兩造與乙○○、甲○○4 人（下稱其4 人）約定系爭土地出售所得之價
    金，於扣除佣金、費用等，應分配所得利潤予其4 人，而其
    4 人雖無約明由上訴人就所取得之系爭價金扣除其4 人應分
    擔之費用後，分配各人應分得之利潤，但由上可知，上訴人
    片面表示由其領取系爭價金及分配，嗣後經乙○○、甲○○
    均同意上訴人之分配結果（即交付乙○○301,000 元、交付
    甲○○380,000 元），且兩造於本院93年度自字第140 號刑
    事案件審理時，雙方亦達成由上訴人交付被上訴人297,597
    元利潤之共識，足認其4 人就由上訴人將自系爭價金所得之
    利潤，分配予其餘3 人，意思表示趨於一致，即難謂對系爭
    價金所得利潤之分配方式並無合意，是故，被上訴人主張上
    訴人依約應將伊應得之利潤297,597 元，交付予伊等語，自
    堪採信。
六、綜上所述，被上訴人依據契約之法律關係請求上訴人給付29
    7,597 元，為有理由，應予准許。至被上訴人另依不當得利
    之法律關係請求，本院即無審酌之必要。又就民事訴訟法第
    427 條第1 項訴訟適用簡易程序所為被告敗訴之判決，應依
    職權宣告假執行，民事訴訟法第389 條第1 項第3 款定有明
    文。是原審判命上訴人為上開給付，並依職權宣告假執行，
    於法並無不合。上訴意旨指摘原判決不當，求予廢棄改判，
    為無理由，應予駁回其上訴。
七、至兩造其餘之攻擊或防禦方法及未經援用之證據，經本院斟
    酌後，認為均不足以影響本判決之結果，自無逐一詳予論駁
    之必要，併此敘明。
八、據上論結，本件上訴為無理由，依民事訴訟法第436 條之1
    第3 項、第463 條、第449 條第1 項、第78條、第87條第1
    項，判決如主文。
中    華    民    國    97    年    7     月    25    日
                  民事第四庭    審判長  法  官  王  銘
                                        法  官  呂麗玉
                                        法  官  郭佳瑛
上正本證明與原本無異。
本判決不得上訴。
中    華    民    國    97    年    7     月    25    日
                                        書記官


司法院資訊處製作；財團法人民間司法改革基金會備份。
